---
title: "TP4_Pardo_Mazzarello"
author: "Ignacio Pardo & Luca Mazzarello"
date: "`r Sys.Date()`"
output: pdf_document
---

## 1.

a)  $\mu$: concentración **media** arsenico (ppb) en pollos del proveedor A

b)  $H_0: \mu = 80$ versus $H_1: \mu > 80$

c)  $X_i$: concentración de arsénico (ppb) del $i-esimo$ pollo de la muestra, $1 \leq i \leq n$. Sabemos que $X_i$ son variables aleatorias i.i.d de distribución $\mathcal {N}(\mu,16)$. Consideramos una muestra aleatoria $X_1, \ldots,X_n \sim \mathcal {N}(\mu,16)$.

d)  Nivel $\alpha=0.1$

e)  $T = \frac{\overline{X}_n - 80 }{\sqrt{\frac{16}{n}}}$ y **bajo** $H_0$ sabemos que $T\sim \mathcal {N}(0,1)$

f)  $\mathcal {R}$ = {$\mathcal {T > z_{\alpha}}= 1.281552$}

## 2.

a)  

```{r}
n = 5
set.seed(44512364) 
concentraciones = rnorm(5,80,4)
(mean(concentraciones) - 80) / sqrt(16/n)
(mean(concentraciones) - 80) / sqrt(16/n) < 1.281552
```

b)  Segun el test planteado en el ejercicio 1, no rechazariamos $H_0$ dado que el valor es menor a $1.281552$

c)  Dado el contexto, no puedo asegurarme de que puedo aceptar $H_0$ si no que la informacion conseguida no es suficiente como para rechazar la hipotesis nula. Es decir, no rechazo $H_0$

d)  No se cancela la relación con el proovedor.

## 3.

```{r}
estadistico = function(a){
  (mean(a)-80)/sqrt(16/length(a))
}

estadistico(concentraciones)
```

## 4.

```{r}
Nrep = 10000
muchos_estadisticos = replicate(Nrep,estadistico(rnorm(5,80,4)))
mean(muchos_estadisticos > 1.281552)
```

A partir de los resultados podemos decir que en el diez porciento de las veces rechazo $H_0$ ya que solo el noventa porciento de las muestras satisface la hipotesis nula, es decir, $T > z_{0.1004} = 1.281552$

## 5.

```{r}
hist(muchos_estadisticos,probability = TRUE)
curve(dnorm(x, mean=0, sd=1), 
      col="darkblue", add=TRUE)
```

a)  Podemos observar que el promedio se concentra en 0 (coincide con el hecho de tener una distribucion $N(0,1)$)

b)  Es de esperarse por el Teorema Central del Limite ya que trabajamos con un valor de "n" grande.

## 6.

El valor se debería aproximar al nivel $alpha = 0.1$

```{r}
mean(muchos_estadisticos > 1.281552)
```

Efectivamente el valor obtenido aproxima $0.1$

## 7.
