---
title: "Trabajo Práctico 4"
author: "Ignacio Pardo & Luca Mazzarello"
date: "`r Sys.Date()`"
output: pdf_document
---

## 1.

a)  $\mu$: concentración **media** arsenico (ppb) en pollos del proveedor A

b)  $H_0: \mu = 80$ versus $H_1: \mu > 80$

c)  $X_i$: concentración de arsénico (ppb) del $i-esimo$ pollo de la muestra, $1 \leq i \leq n$. Sabemos que $X_i$ son variables aleatorias i.i.d de distribución $\mathcal {N}(\mu,16)$. Consideramos una muestra aleatoria $X_1, \ldots,X_n \sim \mathcal {N}(\mu,16)$.

d)  Nivel $\alpha=0.1$

e)  $T = \frac{\overline{X}_n - 80 }{\sqrt{\frac{16}{n}}}$ y **bajo** $H_0$ sabemos que $T\sim \mathcal {N}(0,1)$

f)  $\mathcal {R}$ = {$\mathcal {T > z_{\alpha}}= 1.281552$}

## 2.

a)  

```{r}
n = 5
set.seed(44512364) 
concentraciones = rnorm(5, 80, 4)
(mean(concentraciones) - 80) / sqrt(16/n)
(mean(concentraciones) - 80) / sqrt(16/n) < qnorm(0.9)
```

b)  Segun el test planteado en el ejercicio 1, no rechazariamos $H_0$ dado que el valor es menor a $1.281552$

c)  Dado el contexto, no puedo asegurarme de que puedo aceptar $H_0$ si no que la informacion conseguida no es suficiente como para rechazar la hipotesis nula. Es decir, no rechazo $H_0$

d)  No se cancela la relación con el proovedor.

## 3.

```{r}
estadistico = function(a){
  (mean(a)-80) / sqrt(16/length(a))
}

estadistico(concentraciones)
```

## 4.

```{r}
Nrep = 10000
muchos_estadisticos = replicate(Nrep,estadistico(rnorm(5, 80, 4)))
mean(muchos_estadisticos > qnorm(0.9))
```

A partir de los resultados podemos decir que en el diez porciento de las veces rechazo $H_0$ ya que solo el noventa porciento de las muestras satisface la hipotesis nula, es decir, $T > z_{0.1004} = 1.281552$

## 5.

```{r}
hist(muchos_estadisticos,
     probability = TRUE, 
     col="darkmagenta")

curve(dnorm(x, 0, 1), 
      col="violet", 
      add=TRUE, 
      lwd=5)
```

a)  Podemos observar que el promedio se concentra en 0 (coincide con el hecho de tener una distribucion $N(0,1)$)

b)  Es de esperarse por el Teorema Central del Limite ya que trabajamos con un valor de "n" grande.

## 6.

El valor se debería aproximar al nivel $alpha = 0.1$

```{r}
mean(muchos_estadisticos > qnorm(0.9))
```
a) La proporción de muestras generadas en el ejercicio 4) para las cuales se rechazaría $H_0$ en base al test propuesto en el ejercicio 1) deberia acercarce al nivel propuesto $\alpha$, ya que asumimos $H_{0}$ como verdadera cuando generamos muchos_estadisticos, y estamos ahora calculando la proporcion de estadisticos con los que rechazamos $H_{0}$.

b) Efectivamente el valor obtenido aproxima $0.1$

## 7.

```{r}
Nrep = 10000
muchos_estadisticos2 <- replicate(Nrep, estadistico(rnorm(5, 84, 4)))

sum(muchos_estadisticos2 > qnorm(0.9))
```

## 8.

```{r}
hist(muchos_estadisticos2, 
     probability = TRUE, 
     main = "Histograma de densidad  con Normal (0, 1) superpuesta", 
     col="darkmagenta")

curve(dnorm(x, 0, 1), 
      add=TRUE, 
      lwd=5, 
      col="violet")
```

a)  Se observa que muchos_estadisticos2 tiene forma de una distribucion normal, pero con media corrida para la derecha.

b)  Como la funcion `estadistico` estandariza la distribución con una media de 80, pero la distribución original fue generada con una media de 84.

c)  

```{r}
hist(muchos_estadisticos2, 
     probability = TRUE, 
     main = "Histograma de densidad con Normal superpuesta", 
     col="darkmagenta")

curve(dnorm(x, 4 / sqrt(16/5) ,1), 
      add=TRUE, 
      lwd=5, 
      col="violet")
```

$$ {\overline{X}_5} \sim N(84, 16/5 ) \\
{\overline{X}_5}-80 \sim N(84-80, 16/5) \\
{\overline{X}_5}-80 \sim N(4, 16/5) \\
\frac {\overline{X}_{n} -80}{\sqrt{16/n}} \sim N(\frac{4}{\sqrt{16/5}}, 1)$$

## 9.

```{r}
mean(muchos_estadisticos2 < qnorm(0.9))
```

## 10.

a)  $\operatorname{H_{1}} = \mu > 80$ , la región de rechazo $R = \{\operatorname{T} > z_{\alpha}\}$ con $z_{0,05} = 1,644854$

```{r}
nivel = 0.05
qnorm(1 - nivel)
```



b)

```{r}
mean(muchos_estadisticos2 < qnorm(0.95))
```

c) En este caso la región de rechazo va a ser más grande, debido que tratamos con un nivel mas bajo, y, como consecuencia, la proporción de muestras que no rechacen $H_{0}$ va a ser mayor en el ejercicio 7 que en el ejercicio 9.

## 11.
a)
```{r}
valores = c(81.12, 82.87, 82.08, 81.19, 78.31, 82.26, 87.85)

estadistico_valores = estadistico(valores)
p_valor = 1 - pnorm(estadistico_valores, 0, 1)

estadistico_valores 
p_valor
```
b) 

Cuando el nivel es $0.05$ no rechazamos $H_{0}$ porque el $\operatorname{p-valor} = 0.06922062$ no es menor al nivel. Pero cuando el nivel es $0.1$, si rechazamos $H_{0}$ porque el $\operatorname{p-valor} = 0.06922062$ es menor al nivel.

c)

```{r}
Nrep = 10000
mean(replicate(Nrep, estadistico(rnorm(7, 80, 4))) > estadistico_valores)
```

El p-valor se aproxima al valor obtenido.
